【裁判字號】    99,消債更,33
【裁判日期】    990520
【裁判案由】    更生事件
【裁判全文】
臺灣士林地方法院民事裁定            99年度消債更字第33號
聲  請  人
即  債務人  甲○○
代  理  人  林淑娟律師
上列當事人聲請更生事件，本院裁定如下：
    主  文
債務人甲○○自中華民國九十九年五月二十四日十七時起開始更
生程序。
命司法事務官進行本件更生程序。
    理  由
一、按債務人與金融機構協商成立者，不得聲請更生或清算，但
    因不可歸責於己之事由，致履行顯有重大困難者，不在此限
    ，消費者債務清理條例第151 條第6 項分別定有明文。次按
    ，債務人不能清償債務或有不能清償之虞，且無擔保或無優
    先權之債務總額未逾新臺幣（下同）1,200 萬元者，於法院
    裁定開始清算程序或宣告破產前，得向法院聲請更生，觀之
    同條例第3 條、第42條第1 項規定自明。又法院開始更生程
    序之裁定，應載明其年、月、日、時，並即時發生效力。法
    院開始更生或清算程序後，得命司法事務官進行更生或清算
    程序，必要時得選任律師、會計師或其他適當之自然人或法
    人一人為監督人或管理人，復為同條例第45條第1 項、第16
    條所明定。
二、本件聲請意旨略以：聲請人有不能清償債務情事，前曾於民
    國98年2 月與最大債權金融機構成立協商，協商條件為每月
    還款新臺幣（下同）1 萬1,920 元。惟聲請人每月收入約為
    2 萬6,000 元，且家中另有新生兒誕生，開銷增加，致入不
    敷出，終於99年1 月毀諾，故聲請人確係因不可歸責於己之
    事由，致履行協商條件顯有重大困難，且其無擔保或無優先
    權之債務總額未逾1,200 萬元，復未經法院裁定開始清算程
    序或宣告破產。為此，向本院聲請更生等語。
三、查聲請人所主張之上開事實，業據提出財產歸屬資料清單（
    見本院卷第15頁）、96年及97年度綜合所得稅各類所得資料
    清單（見本院卷第16、17頁）、銷貨單、估價單（見本院卷
    第18至21頁）、全戶戶謄本（見本院卷第29、30頁）、財團
    法人金融聯合徵信中心當事人綜合信用報告－債務清理條例
    前置協商專用債權人清冊（見本院卷第31至33頁）、前置協
    商機制協議書（見本院卷第43頁）等為證，核屬相符，堪認
    為真正。而聲請人毀諾時之平均每月薪資約為2 萬6,000 元
    ，扣除協商每月還款金額1 萬1,920 元後，僅餘1 萬4,080
    元，實不足以支應其個人每月必要支出及與配偶共同扶養兩
    名子女之費用，是其主張有不能清償債務之情事，堪認為真
    實。又聲請人查無消費者債務清理條例第6 條第3 項、第8
    條或第46條各款所定駁回更生聲請之事由存在。揆之首揭規
    定，應認其此聲請，於法尚無不合，應予裁定開始更生程序
    ，並命司法事務官進行本件更生程序。
四、爰裁定如主文。
中    華    民    國    99    年    5     月    20    日
                  民事第二庭  法      官  蕭錫証
上為正本係照原本作成。
本件不得抗告。
中    華    民    國    99    年    5     月    20    日
                              書  記  官  羅伊安

司法院資訊處製作；財團法人民間司法改革基金會備份。
